# Aufgabe 8.1

Die Zeit, die ein Passagier an einem Flughafen Check-in Schalter verbringt ist eine
Zufallsvariable mit Mittelwert 8.2 Minuten und Standardabweichung 6 Minuten. Wir
beobachten zufällig 36 Passgiere.

```{r}
mean <- 8.2
sd_1 <- 6
n <- 36
sd_n <- sd_1^2 / n
```

## a)
Berechnen Sie die Wahrscheinlichkeit, 
dass die durchschnittliche Wartezeit dieser Passagiere weniger als 10 Minuten beträgt.

```{r}
pnorm(10, mean, sd_n)
```

Resultat: 96.4%

## b)
Berechnen Sie die Wahrscheinlichkeit,
dass die durchschnittliche Wartezeit dieser Passagiere zwischen 5 und 10 Minuten beträgt.

```{r}
pnorm(10, mean, sd_n) - pnorm(5, mean, sd_n)
```

Resultat: 96.3%

## c)
Berechnen Sie die Wahrscheinlichkeit,
dass die durchschnittliche Wartezeit dieser Passagiere mehr als 20 Minuten beträgt.

```{r}
pnorm(20, mean, sd_n, lower.tail = FALSE)
```

Resultat: 0%

## d)
Alle haben wohl schon die Erfahrung gemacht,
dass man länger beim Check-ingewartet hat. Warum ist die Wahrscheinlichkeit von c) dann so klein?

**Resultat**: Es handlet sich um die Wahrscheinlichkeit von 36 zufällig ausgewählten Passagieren.
Dies bedeutet nicht, dass die Wahrscheinlichkeit für einen einzelnen Passagier so klein ist.


## e)
Gilt hier die i.i.d.-Annahme überhaupt?

**Resultat:** Nicht unbedingt, die Wartezeiten am Check-in Schalter ist stark abhängig von der Tageszeit,
vom Flughafen und von der Fluggesellschaft.
